臺灣嘉義地方法院刑事判決
111年度金訴字第216號
公  訴  人  臺灣嘉義地方檢察署檢察官
被      告  戴瑋廷



上列被告因詐欺案件，經檢察官提起公訴(111年度偵字第2247號
)，被告就被訴事實為有罪之陳述，經告知簡式審判程序意旨，
並聽取檢察官及被告意見後，本院合議庭裁定依簡式審判程序審
理，判決如下：
    主  文
庚○○三人以上共同犯詐欺取財罪，處有期徒刑壹年參月。未扣案
之行動電話壹支(廠牌型號：IPHONE 6，含門號0000000000號SIM
卡壹枚)沒收，如全部或一部不能沒收或不宜執行沒收時，追徵
其價額。
    犯 罪 事 實
一、庚○○於民國108年10至12月間，因故結識乙○○，竟與乙○○、
    張子澔、真實姓名年籍不詳、綽號「奔馳」之人(無證據顯
    示為未成年人)共同意圖為自己不法之所有，同時基於三人
    以上共同詐欺取財、洗錢之犯意聯絡，由上開人等及其餘不
    詳成員(均無證據顯示有未成年人)組成詐欺集團(下稱系爭
    詐欺集團，參與犯罪組織部分之犯行，業由另案審理判決)
    ，先於附表一所示時間，以附表一所示方式詐欺戊○○，而戊○○因此陷於錯誤，於附表一所示時、地，依指示寄送附表一
    所示之帳戶存摺及提款卡至附表一所示之統一超商門市。嗣
    於同年11月28日上午8時許，庚○○依照乙○○以通訊軟體微信
    之指示，駕車前往附表一所示之統一超商門市，領取戊○○所
    寄送之包裹，得手後旋即將內含附表一所示人頭帳戶存摺及
    提款卡之包裹交予乙○○，供系爭詐欺集團使用。後系爭詐欺
    集團成員遂於以附表二所示之詐騙方式對附表二所示之人行
    騙，致附表二所示之人均陷於錯誤，於附表二所示之時、地
    ，轉匯附表二所示之金額至附表二所示之人頭帳戶，旋由系
    爭詐欺集團成員提領一空，並以此利用人頭帳戶行騙之方式
    隱匿犯罪所得。嗣因附表一、二所示之民眾遭騙後報警處理
    ，警方調閱統一超商門市外之監視器畫面及車籍資料，始循
    線查悉上情。
二、案經戊○○、丙○○、己○○、甲○○訴由嘉義縣警察局竹崎分局報
    告臺灣嘉義地方檢察署檢察官偵查起訴。
    理  由
一、簡式審判程序之證據調查，不受刑事訴訟法第159條第1項規
    定之限制，參諸刑事訴訟法第273條之2規定甚明。因此有關
    傳聞證據之證據能力限制規定毋庸予以適用，且本案各項證
    據均無非法取得之情形，故本案以下所引證據，自均得作為
    認定事實之證據。
二、前揭犯罪事實，業據被告庚○○於警詢、偵查中及本院審理時
    均坦承不諱(見警卷第1至9頁；偵卷第95至97頁；本院卷第1
    26頁、第136頁)，並經告訴人戊○○、丙○○、己○○、甲○○、被
    害人丁○○於警詢中指訴歷歷(見警卷第28至31頁、第49至50
    頁、第63至66頁、第73至74頁、第84至86頁)，復有庚○○指
    認乙○○之指認犯罪嫌疑紀錄表1 份、監視器錄影翻拍照片16
    張、車輛詳細資料報表（車號000-0000號，原車號000-0000
    號）1份、第一商業銀行總行111 年8 月12日一總營集字第9
    4719 號函暨帳號00000000000號歷史交易明細1份、玉山銀
    行集中管理部111 年8 月16日玉山個（集）字第1110109952
    號函暨帳號0000000000000 號歷史交易明細1份、高雄銀行
    股份有限公司台中分行111 年8 月12日高銀台中總收字第11
    10105164號函暨帳號000000000000號歷史交易明細1份存卷
    可證(見警卷第10至11頁、第14至21頁、第98頁；本院卷第1
    09至119頁)。此外，復有附表相關證據欄所示之證據資料足
    資佐證(頁碼詳見附表)，足證被告任意性自白與事實相符，
    得採為認定事實之證據。
三、按共同正犯之意思聯絡，原不以數人間直接發生者為限，即
    有間接之聯絡者，亦包括在內。如甲分別邀約乙、丙犯罪，
    雖乙、丙間彼此並無直接之聯絡，亦無礙於其為共同正犯之
    成立( 最高法院77年度台上字第2135號判例意旨參照) ；又
    共同正犯之意思聯絡，不限於事前有所協議，其於行為當時
    ，基於相互之認識，以共同犯罪之意思參與者，亦無礙於共
    同正犯之成立，且其表示之方法，不以明示通謀為必要，即
    相互間有默示之合致，亦無不可( 最高法院92年度台上字第
    3724號判決意旨參照) ；另按共同正犯之成立，有以共同犯
    意而共同實行犯罪構成要件之行為者，有以自己犯罪之意思
    ，參與犯罪構成要件以外之行為者，亦有雖以幫助他人犯罪
    之意思而參與犯罪構成要件之行為者，有以自己犯罪之意思
    ，事前同謀推由一部分實行犯罪之行為者。又共同正犯，係
    共同實行犯罪行為之人，在共同意思範圍內，各自分擔犯罪
    行為之一部，相互利用他人之行為，以達其犯罪之目的，其
    成立不以全體均參與實行犯罪構成要件之行為為要件，其行
    為分擔，亦不以每一階段皆有參與為必要，倘具有相互利用
    其行為之合同意思所為，仍應負共同正犯之責( 最高法院99
    年度台上字第1323號判決意旨參照) 。次按刑法之「相續共
    同正犯」，就基於凡屬共同正犯對於共同犯意範圍內之行為
    均應負責，而共同犯意不以在實行犯罪行為前成立者為限，
    若了解最初行為者之意思，而於其實行犯罪之中途發生共同
    犯意而參與實行者，亦足成立；故對於發生共同犯意以前其
    他共同正犯所為之行為，苟有就既成之條件加以利用而繼續
    共同實行犯罪之意思，則該行為即在共同意思範圍以內，應
    共同負責( 最高法院98年度台上字第7972號判決意旨參照)
    ；惟在一罪一罰之數罪態樣，如後行為者介入前，先行為者
    之行為已完成，又非其所得利用者，自不應令其就先行為者
    之行為，負其共同責任( 最高法院96年度台上字第1271號判
    決意旨參照) 。準此，共同之行為決意不一定要在事先即行
    為前便已存在，行為當中始先後形成亦可，且不以其間均相
    互認識為要件。查被告負責擔任系爭詐欺集團取簿手期間，
    與同時期分別擔任提款車手頭、指揮領取包裹之共犯乙○○、
    張子澔及其等所屬系爭詐欺集團不詳成員間，就本案所犯各
    詐欺犯行之參與時間雖有先後，且各有分擔之工作，未必與
    其他成員認識碰面或知悉他人所分擔之犯罪分工內容，然此
    一間接聯絡犯罪之態樣，正為具備一定規模詐欺犯罪所衍生
    之細密分工模式，參與犯罪者透過相互利用彼此之犯罪角色
    分工，而形成一個共同犯罪之整體以利施行詐術，被告於其
    加入系爭詐欺集團之時起，即係以自己共同犯罪之意思，在
    共同犯意聯絡下，相互支援、供應彼此所需地位，相互利用
    他人行為，以達共同詐欺附表一、二所示民眾之目的及行為
    分擔。揆諸前揭說明，被告就其本案參與系爭詐欺集團期間
    內之犯行，自應與其他成員施行之各該三人以上共同詐欺取
    財犯行之全部犯罪結果共同負責。
四、洗錢防制法業於105 年12月28日修正公布，並於106 年6 月
    28日生效施行(下稱新法) 。為澈底打擊洗錢犯罪，新法乃
    依照國際防制洗錢金融行動工作組織( Financial Action T
    ask Force ，下稱FATF) 40項建議之第3 項建議，並參採聯
    合國禁止非法販運麻醉藥品和精神藥物公約及聯合國打擊跨
    國有組織犯罪公約之洗錢行為定義，將洗錢行為之處置、多
    層化及整合等各階段，全部納為洗錢行為，而於新法第2 條
    規定：「本法所稱洗錢，指下列行為：一、意圖掩飾或隱匿
    特定犯罪所得來源，或使他人逃避刑事追訴，而移轉或變更
    特定犯罪所得。二、掩飾或隱匿特定犯罪所得之本質、來源
    、去向、所在、所有權、處分權或其他權益者。三、收受、
    持有或使用他人之特定犯罪所得。」以求與國際規範接軌。
    從而，過去實務雖認為行為人對犯特定犯罪所得之財物或利
    益作直接使用或消費之處分行為，或僅將自己犯罪所得財物
    交予其他共同正犯，祇屬犯罪後處分贓物之行為，非本條例
    所規範之洗錢行為。惟依新法規定，倘行為人意圖掩飾或隱
    匿特定犯罪所得來源，而將特定犯罪所得直接消費處分，甚
    或交予其他共同正犯予以隱匿，而由共同正犯以虛假交易外
    觀掩飾不法金流移動，即難認僅單純犯罪後處分贓物之行為
    ，應仍構成新法第2 條第1 或2 款之洗錢行為(最高法院108
     年度台上字第2500號判決意旨可資參照) 。查被告得悉系
    爭詐欺集團之犯罪計畫，仍參與並擔任取簿手，已如前述，
    且類此集團性犯罪於犯罪後均亟欲盡速將贓款消化、吸收，
    以避免贓款遭凍結或查獲。職此，被告交付人頭帳戶包裹供
    系爭詐欺集團使用，製造金流斷點，致犯罪所得去向、所在
    不明，使國家對於本案犯罪所得追緝、查扣形成妨害，堪認
    其有共同掩飾或隱匿特定犯罪所得去向、所在之意圖及行為
    分擔甚明。　　
五、綜上所述，本案事證明確，被告前揭犯行已堪認定，應依法
    論科。　　
六、論罪科刑
(一)論罪：
　1.核被告附表一所為，係犯刑法第339 條之4第1項第2款之三
    人以上共同犯詐欺取財罪；附表二所為，均係犯刑法第339 
    條之4第1項第2款之三人以上共同犯詐欺取財罪、違反洗錢
    防制法第2條第2款、第14條第1項之洗錢罪。又被告與同案
    被告乙○○、另案被告張子澔及「奔馳」，就前開犯罪事實，
    有犯意聯絡及行為分擔，已如上述，應依刑法第28條規定，
    論以共同正犯。
  2.按如數行為於同時同地或密切接近之時地實施，侵害同一之
    法益，各行為之獨立性極為薄弱，依一般社會健全觀念，在
    時間差距上，難以強行分開，在刑法評價上，以視為數個舉
    動之接續施行，合為包括之一行為予以評價，較為合理，則
    屬接續犯，而為包括之一罪；行為人之犯罪行為，依法律概
    念，在刑法評價上，為犯罪複數之數罪時，依有罪必罰之原
    則，本應就所犯各罪予以併罰之；然亦有因行為人以一個犯
    意，為一行為或數行為而持續侵害同一法益，實現一個構成
    要件，而僅構成實質上之一罪者；復有行為人之一行為或數
    行為，依法係成立數個獨立之罪，僅因基於訴訟經濟等刑事
    政策，乃以法律明定視為一罪處罰，謂之裁判上之一罪者，
    均與單一犯意之單一行為，祇單純破壞一個法益之單純一罪
    有別(最高法院86年台上字第3295號判例、90年度台上字第5
    416 號判決意旨參照) 。查系爭詐欺集團成員眾多，分工細
    密，自最初部分成員打電話向被害人行騙開始，再至中段由
    被告負責領取人頭帳戶包裹供系爭詐欺集團使用、詐騙被害
    人匯款，雖該集團各成員因有不同階段之分工，於自然觀念
    上可得自形式及外觀上切割為獨立之數行為，然該數個行為
    係於密切接近之時地實施，自始即係出於同一犯罪目的、基
    於同一詐欺取財犯意，包括在同一詐欺行騙之犯罪計畫中，
    各次被害人亦僅為單一一人，針對同一被害法益，被告及其
    所屬詐欺集團成員間前後所為各階段行為之獨立性極為薄弱
    ，彼此相互緊密結合為一整體犯罪行為，缺一不可，單獨切
    割或抽離其一即無法成事，依一般社會健全通念，觀念上難
    以強行分開，如任予割裂為數行為並以數罪併罰論處，反有
    過度處罰之嫌，是本案在刑法評價上，以視為數個舉動之接
    續施行，合為包括之一行為予以評價，較為合理並符刑罰公
    平原則。故被告及所屬詐欺集團成員就本案所為之各階段數
    個分工行為舉動，應分別不同之被害人，包括評價為1個詐
    欺取財之整體犯罪行為，均僅論以1 個三人以上共同詐欺取
    財罪。
  3.被告取得本案包裹後，1次交付予同案被告乙○○之行為，係
    以一行為共同詐欺附表一、二所示5位被害人，同時共同對
    附表二所示4位被害人隱匿詐欺犯罪所得，均分別係以一行
    為觸犯三人以上共同詐欺取財罪、洗錢防制法第14條第1 項
    之洗錢罪，均為想像競合犯，應從一情節較重之三人以上共
    同詐欺取財罪處斷；公訴意旨雖認被告本案應依被害人數分
    論併罰，然被告參與系爭詐欺集團之犯行為取簿手，客觀上
    其交付人頭帳戶予共犯之行為僅有1次，應屬於一行為觸犯
    數罪名之想像競合犯，公訴意旨容有未洽，併此敘明。　
(二)科刑：
　1.按法院於審酌被告是否適用累犯規定而加重其刑時，訴訟程
    序上應先由檢察官就前階段被告構成累犯之事實，以及後階
    段應加重其刑之事項，主張並具體指出證明方法後，法院才
    需進行調查與辯論程序，而作為是否加重其刑之裁判基礎。
    前階段構成累犯事實為檢察官之實質舉證責任，後階段加重
    量刑事項為檢察官之說明責任，均應由檢察官分別負主張及
    具體指出證明方法之責。倘檢察官未主張或具體指出證明方
    法時，可認檢察官並不認為被告構成累犯或有加重其刑予以
    延長矯正其惡性此一特別預防之必要，且為貫徹舉證責任之
    危險結果所當然，是法院不予調查，而未論以累犯或依累犯
    規定加重其刑，即難謂有應調查而不予調查之違法。查本案
    檢察官未就被告構成累犯與否及是否加重其刑實質舉證並說
    明之(檢察官單純提出被告前案紀錄表，尚難認已具體指出
    證明方法而謂盡其實質舉證責任)，本院自毋庸對被告是否
    構成累犯加重事由進行調查及認定(將另於量刑審酌)。
　2.爰審酌被告年屆三十，且其四肢健全，自有找尋正當工作以
    賺取所需之能力，本應端正行止，竟不思以正常途徑償債，
    圖謀非法所得而加入詐欺集團，參與詐取本案告訴人、被害
    人財物，價值觀念顯有嚴重偏差，且造成告訴人、被害人損
    失不貲，並同時使該集團核心不法份子得以隱匿其真實身分
    ，減少遭查獲之風險，使詐欺集團更加肆無忌憚，助長犯罪
    之猖獗，破壞社會民眾間之信賴關係，當應懲戒；另斟酌：
    1.被告另有其他犯罪前科之素行狀況(其中不能安全駕駛、
    毒品案件，分別經臺灣臺南地方法院以105年度交簡字第106
    9號判決判處有期徒刑4月、本院以105年度易字第534號判決
    判處有期徒刑6月確定，嗣經本院裁定應執行有期徒刑9月確
    定，被告於107年2月8日甫易科罰金執行完畢，5年內再犯本
    案)，有臺灣高等法院被告前案紀錄表可佐，2.犯後始終坦
    承犯行之態度，3.尚未與告訴人、被害人達成和解，4.犯罪
    動機、目的，5.於本案詐欺集團所擔任之角色為取簿手，6.
    告訴人、被害人損害程度高達新臺幣(下同)數十萬等節；暨
    被告於本院審理中自陳：1.高職畢業之智識程度，2.入監前
    從事遊藝場工作，3.離婚、有1個小孩(未成年)、入監前與
    父母、兄長、小孩同居之家庭生活狀況，4.入監前月收入3
    萬2,000元之經濟狀況等一切情狀(見本院卷第143頁)，量處
    如主文所示之刑。
(三)沒收：
　1.按供犯罪所用、犯罪預備之物或犯罪所生之物，屬於犯罪行
    為人者，得沒收之，刑法第38條第2 項前段定有明文。查未
    扣案之行動電話1支(廠牌型號：IPHONE 6，含門號00000000
    00號SIM 卡1枚)，為被告所有供其涉犯本案所用之物，業據
    其於本院審理中供陳明確(見本院卷第142頁)，自應依法宣
    告沒收，如全部或一部不能沒收或不宜執行沒收時，追徵其
    價額。
  2.按犯罪所得，屬於犯罪行為人者，沒收之，刑法第38條之1
    第1 項前段定有明文。然苟無犯罪所得，自不生利得剝奪之
    問題，固不待言，至二人以上共同犯罪，關於犯罪所得之沒
    收、追繳或追徵，倘個別成員並無犯罪所得，且與其他成員
    對於所得亦無事實上之共同處分權時，同無「利得」可資剝
    奪，特別在集團性或重大經濟、貪污犯罪，不法利得龐大，
    一概採取絕對連帶沒收、追繳或追徵，對未受利得之共同正
    犯顯失公平。又所謂各人「所分得」，係指各人「對犯罪所
    得有事實上之處分權限」，法院應視具體個案之實際情形而
    為認定：倘若共同正犯各成員內部間，對於不法利得分配明
    確時，固應依各人實際分配所得沒收；然若共同正犯成員對
    不法所得並無處分權限，其他成員亦無事實上之共同處分權
    限者，自不予諭知沒收；至共同正犯各成員對於不法利得享
    有共同處分權限時，則應負共同沒收之責。至於上揭共同正
    犯各成員有無犯罪所得、所得數額，係關於沒收、追繳或追
    徵標的犯罪所得範圍之認定，因非屬犯罪事實有無之認定，
    並不適用「嚴格證明法則」，無須證明至毫無合理懷疑之確
    信程度，應由事實審法院綜合卷證資料，依自由證明程序釋
    明其合理之依據以認定之(最高法院104 年度第13次刑事庭
    會議決議、最高法院104 年度台上字第3937號判決意旨參照
    ) 。查本案並無任何事證顯示被告實際獲有犯罪所得或免除
    任何債務，自無從宣告沒收。至被告本案所犯洗錢防制法第
    14條第1 項規定，依同法第18條第1 項前段固有沒收財物或
    財產上利益之特別規定。惟查，洗錢防制法第18條第1 項固
    規定「犯第14條之罪，其所移轉、變更、掩飾、隱匿、收受
    、取得、持有、使用之財物或財產上利益，沒收之；犯第15
    條之罪，其所收受、持有、使用之財物或財產上利益，亦同
    」，此一規定採取義務沒收主義，只要合於前述規定，法院
    即應為相關沒收之諭知，然該洗錢行為之標的是否限於行為
    人所有者始得宣告沒收，法無明文。依照上開實務見解，倘
    法條並未規定「不問屬於犯罪行為人與否均沒收」時，自仍
    以屬於被告所有者為限，始應予沒收，本院認在洗錢防制法
    並未規定「不問屬於犯罪行為人與否」之情形下，自宜從有
    利於被告之認定。是其餘被告所轉交之人頭帳戶資料、系爭
    詐欺集團詐得之詐欺款項，雖屬被告因本案犯罪之所得，然
    因該等人頭帳戶資料及款項並無證據證明事實上仍在被告支
    配管領中，爰不予宣告沒收。　
據上論斷，應依刑事訴訟法第273條之1第1項、第299條第1項前
段，洗錢防制法第2條第2款、第14條第1項，刑法第11條前段、
第28條、第339 條之4第1項第2款、第55條、第38條第2 項前段
、第4 項，刑法施行法第1 條之1 第1 項，判決如主文。
本案經檢察官陳美君提起公訴、檢察官林津鋒到庭執行職務。
中　　華　　民　　國　　111 　年　　9 　　月　　7 　　日
                  刑事第五庭    法　官　余珈瑢
以上正本證明與原本無異。
如不服本判決應於收受判決後20日內向本院提出上訴書狀，並應
敘述具體理由；其未敘述上訴理由者，應於上訴期間屆滿後20日
內向本院補提理由書（均須按他造當事人之人數附繕本）「切勿
逕送上級法院」。告訴人或被害人如對於本判決不服者，應具備
理由請求檢察官上訴，其上訴期間之計算係以檢察官收受判決正
本之日期為準。
中　　華　　民　　國　　111 　年　　9 　　月　　7 　　日

                                書記官  賴心瑜
附錄本案論罪法條：
洗錢防制法第2條第2款。
本法所稱洗錢，指下列行為：
二、掩飾或隱匿特定犯罪所得之本質、來源、去向、所在、所有
    權、處分權或其他權益者。
洗錢防制法第14條第1項。
有第二條各款所列洗錢行為者，處7年以下有期徒刑，併科新臺
幣5百萬元以下罰金。
刑法第339條之4第1項第2款。
犯第339條詐欺罪而有下列情形之一者，處1年以上7年以下有期
徒刑，得併科1百萬元以下罰金：
二、三人以上共同犯之。
　　　　　　　　　　　　　　
附表一：
編號 被害人 被詐騙時間 交付物品 詐騙方法及參與之犯罪事實 相關證據 1 戊○○ 108年11月25日9時許 ⑴玉山商業銀行帳號0000000000000號帳戶之存摺1本、提款卡1張 ⑵高雄銀行帳號000000000000號帳戶之存摺1本、提款卡1張 ⑶第一商業銀行帳號00000000000號帳戶之存摺1本、提款卡1張 以電話、通訊軟體LINE向被害人佯稱如欲辦理貸款，需依指示提供金融帳戶資料，致其陷於錯誤，於108年11月26日11時55分許，依指示以統一超商交貨便包裹方式將左列物品寄至統一超商灣橋門市。嗣庚○○依乙○○之指示於108年11月28日8時許，前往上開地點領取上開包裹後，隨即前往乙○○位於嘉義市○區○○里00鄰○○路000巷00號住處，將上開包裹交與乙○○，供乙○○及其他詐欺集團之不詳成員作為詐欺附表二所示被害人及隱匿該犯罪所得去向所用。 ⑴陳報單、受理詐欺案件檢核表、受理各類案件紀錄表、受理刑事案件報案三聯單、內政部警政署反詐騙諮詢專線紀錄表各1份、戊○○與詐欺集團成員之LINE對話紀錄截圖28張、交貨便顧客留存聯照片1張、玉山商業銀行、第一商業銀行、高雄銀行存摺封面及內頁交易明細各1份（見警卷第24至27頁、第32至48頁） 

附表二：
編號 被害人 匯款時間 匯款金額 (新臺幣) 匯入之人頭帳戶 詐騙方式 相關證據 1 丁○○ 108年11月29日11時15分許 2萬元 戊○○所有第一商業銀行帳號00000000000號之人頭帳戶 以電話、通訊軟體LINE向被害人佯稱係其友人，要求借款，致其陷於錯誤，於左列時間匯款左列金額。 ⑴內政部警政署反詐騙諮詢專線紀錄表、受理詐騙帳戶通報警示簡便格式表、受理刑事案件報案三聯單、郵政跨行匯款申請書、郵局存摺封面及內頁交易明細、金融機構聯防機制通報單各1份（見警卷第51至60頁） 2 丙○○ 108年11月28日11時22分（起訴書誤載為11時7分）許 18萬元 戊○○所有玉山商業銀行帳號0000000000000號之人頭帳戶 以電話向被害人佯稱係其親人，要求借款，致其陷於錯誤，於左列時間匯款左列金額。 ⑴陳報單、內政部警政署反詐騙諮詢專線紀錄表、受理詐騙帳戶通報警示簡便格式表、受理刑事案件報案三聯單、金融機構聯防機制通報單、165專線協請金融機構暫行圈存疑似詐欺款項通報單各1份（見警卷第62頁、第67至71頁） 3 己○○ 108年11月29日11時47分許  159,970元（起訴書誤載為16萬元） 戊○○所有高雄銀行帳號000000000000號之人頭帳戶 以電話向被害人佯稱係其友人，要求借款，致其陷於錯誤，於左列時間匯款左列金額。 ⑴陳報單、內政部警政署反詐騙諮詢專線紀錄表、受理詐騙帳戶通報警示簡便格式表、受理各類案件紀錄表、受理刑事案件報案三聯單、台中銀行國內匯款申請書回條各1份、己○○與詐欺集團成員之通話紀錄截圖1張（見警卷第72頁、第75至81頁） 4 甲○○ 108年11月28日1時14分許 10萬元 戊○○所有高雄銀行帳號000000000000號之人頭帳戶 以電話、通訊軟體LINE向被害人佯稱係其友人，要求借款，致其陷於錯誤，於左列時間匯款左列金額。 ⑴內政部警政署反詐騙諮詢專線紀錄表、受理詐騙帳戶通報警示簡便格式表、受理各類案件紀錄表、受理刑事案件報案三聯單、兆豐國際商業銀行國內匯款申請書、金融機構聯防機制通報單各1份（見警卷第87至88頁、第90至93頁）